臺灣花蓮地方法院民事判決   
111年度訴字第85號
原      告  陳潔蓉
被      告  林佑亮


上列當事人間因被告詐欺案件，原告提起刑事附帶民事訴訟請求
損害賠償，由本院刑事庭裁定移送而來(110年度附民字第104號)
，本院於民國111年6月29日言詞辯論終結，判決如下：
    主      文
一、被告應給付原告新臺幣(下同)35萬元，及自民國111年1月7
    日起至清償日止，按週年利率百分之5計算之利息。
二、原告其餘之訴駁回。
三、本判決原告勝訴部分得假執行。
四、原告其餘假執行之聲請駁回。                          
    事實及理由
一、原告主張：109年11月中旬我從IG認識一位劉姓網友，期間
    該劉先生聊天內容不斷提到投資虛擬貨幣，並用獲利多少來
    誘惑我投入資金到一個虛擬貨幣網站，取得我的信任後不斷
    誘拐我投入資金，直到我陸續投入約50萬元資金，想將金額
    提領回來時，才發現要以資金3倍額度才能領回，我驚覺受
    騙並報警處理。這個案件(鈞院110年度易字第217號)我等了
    將近一年，好不容易有開庭消息，並得知被害人多達5人，
    我從15歲開始打工，此人將我辛苦存到的錢騙走，讓我現在
    必須兼職2份工作才能維持生活，被告應該要受到應有的懲
    罰，並將錢還給我，請求被告歸還50萬元，加上精神賠償還
    有我開庭勞力的付出10萬元，共計60萬元。爰依侵權行為之
    法律關係請求被告給付原告60萬元，及自起訴狀繕本送達翌
    日即111年1月7日(附民卷13、15頁)起至清償日止，按週年
    利率百分之5計算之利息；原告願供擔保請准宣告假執行。
二、被告請求駁回原告之訴，辯稱：我沒有拿帳戶裡面的錢，我
    也是被騙的。
三、本院之判斷：按因故意或過失，不法侵害他人之權利者，負
    損害賠償責任。數人共同不法侵害他人之權利者，連帶負損
    害賠償責任；不能知其中孰為加害人者，亦同。幫助人視為
    共同行為人。民法第184條第1項前段、第185條第1、2項定
    有明文。被告為73年間出生，現年37歲，高中肄業之學歷，
    應有相當之智識能力，得知悉其交付帳戶存摺、提款卡(含
    密碼)予不詳姓名之人，可能以此方式幫助他人使用其帳戶
    為詐欺取財犯行，卻於109年11月間某日將其中國信託商業
    銀行帳戶存摺、提款卡(含密碼)交給不詳姓名詐欺集團成員
    使用，致詐欺集團使用其提供之帳戶向原告為詐騙行為，原
    告因而於109年11月24日15時21分將款項35萬元匯入被告帳
    戶內而受有損害，上情經本院調閱110年度易字第217號刑事
    卷宗，有筆錄、對話截圖、匯款申請書、中國信託商業銀行
    函、存款交易明細、照片等可憑；被告亦因幫助犯詐欺取財
    罪，經判處有罪確定，有刑事判決可參。被告雖僅為幫助詐
    欺不法侵害原告之權利，然依據民法第185條第2項規定，幫
    助人視為共同行為人，被告仍應負侵權行為損害賠償責任。
    故原告向其請求賠償35萬元，為有理由。被告前開辯詞，難
    認有理。原告另主張遭詐騙15萬元並非匯入被告帳戶，亦未
    能舉證證明是受被告詐欺所致損害，無從對被告為請求。再
    者，原告受騙匯款致財產權受損，其請求非財產上損害即精
    神賠償、開庭勞力付出等10萬元，於法無據。
四、從而，原告依侵權行為之法律關係請求如主文第1項所示，
    為有理由，應予准許，並依民事訴訟法第389條第1項第5款
    規定依職權為假執行，逾此部分之請求為無理由，應併原告
    假執行之聲請予以駁回，暨依刑事訴訟法第504條第2項規定
    毋庸為訴訟費用分擔之諭知。
中　　華　　民　　國　　111 　年　　7 　　月　　15　　日
                          臺灣花蓮地方法院民事第一庭
                              法  官  楊碧惠
以上正本係照原本作成。
如不服本判決，應於送達後20日內，向本院提出上訴狀並表明上
 訴理由(均須按他造當事人之人數附繕本並繳納上訴裁判費)。 
如委任律師提起上訴者，亦應一併繳納上訴審裁判費。
中　　華　　民　　國　　111 　年　　7 　　月　　15　　日
                              書記官  吳琬婷